【裁判字號】    98,審訴,1737
【裁判日期】    980610
【裁判案由】    偽造文書等
【裁判全文】
臺灣高雄地方法院刑事判決            98年度審訴字第1737號
公  訴  人  臺灣高雄地方法院檢察署檢察官
被      告  丙○○
                    （現另案於臺灣高雄第二監獄執行中）
上列被告因偽造文書等案件，經檢察官提起公訴（98年度偵字第
9800號），被告於本院準備程序為有罪之陳述，經合議庭裁定由
受命法官依簡式審判程序獨任審理，判決如下：
    主  文
丙○○犯踰越安全設備竊盜罪，累犯，處有期徒刑壹年陸月。又
犯行使偽造私文書罪捌罪，均累犯，各處有期徒刑月，偽造之
「乙○○」署名各壹枚，均沒收。應執行有期徒刑貳年肆月，偽
造之「乙○○」署名共捌枚，均沒收。
    事  實  及  理  由
一、犯罪事實要旨：
    丙○○前因竊盜等案件，經法院分別判處有期徒刑5 月減為
    有期徒刑2 月又15日、有期徒刑8 月減為有期徒刑4 月（2
    罪），並定應執行之刑為有期徒刑10月確定；另又因毒品危
    害防制條例等案件，經法院分別判處有期徒刑7 月減為有期
    徒刑3 月又15日、有期徒刑6 月減為有期徒刑3 月，並定應
    執行之刑為有期徒刑5 月確定，嗣前開5 罪再經合併定應執
    行之刑為有期徒刑1 年2 月，於民國97年5 月22日縮刑期滿
    執行完畢（構成累犯）。詎不知警惕，竟：
(一)意圖為自己不法之所有，於98年3 月14日13時許，騎乘其前
    向不知情之胡宇誠借用而來之車牌號碼523-EMZ 號機車，前
    往乙○○址設高雄市三民區○○○路402 巷9 弄7-3 號之住
    處（下稱前開住處），繼則攀爬、踰越該住處所裝設、係屬
    安全設備之氣窗，入內竊取金飾、首飾一批（含項鍊、戒指
    、手環、手錶等物），及乙○○申辦之國泰世華銀行卡號00
    000000 00000000 號、臺北富邦銀行卡號0000000000000000
    號等信用卡（下合稱前開信用卡），得手後逃離現場，並將
    其中2 只戒指及2 條項鍊，攜往址設高雄市○○區○○路26
    0 號之慶隆銀樓，以新臺幣（下同）2,820 元之代價，變賣
    予不知情之陳慶儒，得款供己花用一空。
(二)另各萌生意圖為自己不法所有及行使偽造私文書之犯意，於
    附表1 、2 各所示之時點，持前開信用卡前去各該附表所示
    之特約商店刷卡購物，並分別向各該信用卡特約商店服務人
    員出示前開信用卡，佯以係真正持卡人且要以刷卡方式購買
    商品，使服務人員誤信而將前開信用卡在印錄機上刷卡辨識
    並列印出簽帳單（形式均為1 式2 聯，僅商店存根聯有簽名
    欄），丙○○進而在各該簽帳單商店存根聯簽名欄內偽造「
    乙○○」之署名各1 枚，以表示持卡人同意依據信用卡契約
    條件，按簽帳單之金額付款予發卡公司之意思，而偽造不實
    之簽帳單私文書，再各將前帳單商店存根聯執交特約商店服
    務人員收執核對而予以行使（服務人員另將簽帳單顧客存根
    聯交予丙○○收執），致各該附表所示特約商店服務人員分
    別陷於錯誤允以簽帳消費，因而將價值如各該附表所示金額
    之商品交付予丙○○，各足生損害於乙○○、各該信用卡特
    約商店，及前開信用卡發卡銀行對信用卡帳務管理之正確性
    。
(三)嗣乙○○發現前開住處遭竊及前開信用卡遭盜刷後報警，經
    警調閱各該特約商店監視錄影畫面循線查悉全情。
二、訊據被告丙○○迭於警詢、偵查、本院準備程序及審理中，
    坦承前開犯行不諱，核與證人即被害人乙○○、胡宇誠（車
    牌號碼523-EMZ 號機車車主）、陳慶儒（慶隆銀樓負責人）
    、鄭敏呈（新潮MP3 專賣店店員）、江文仁（欣亞電腦副店
    長）、陳秀鈴（橡木桶洋酒店店長）於警詢中之陳述，均大
    致相符，並有慶隆銀樓原料金買賣登記簿、扣押筆錄暨扣押
    物品目錄表、贓物認領保管單、消費查詢單、信用卡消費明
    細表、簽帳單、現場蒐證照片、特約商店監視錄影翻拍照片
    在卷足稽。又被告擅用「乙○○」名義刷卡消費，使各該特
    約商店將等值之商品交予被告，且信用卡發卡銀行也誤予代
    付款項予特約商店，另亦致乙○○蒙受遭發卡銀行追償銷款
    項，自足生損害於乙○○、各該信用卡特約商店，及前開信
    用卡發卡銀行對信用卡帳務管理之正確性。綜上，足認被告
    之自白核與事實相符，可堪採為認定犯罪事實之依據，本案
    事證明確，被告之犯行堪以認定。
三、論罪
(一)查窗戶係供通風之安全設備，並非供人爬進爬出之用，從而
    被告攀爬氣窗行竊之所為，自係構成刑法第321 條第1 項第
    2 款之踰越安全設備竊盜罪（最高法院70年度臺上字第3809
    號判決意旨參照），檢察官疏未慮及氣窗係屬安全設備，因
    認被告此部分所為僅係構成刑法第320 條第1 項之普通竊盜
    罪，尚有未合，惟基本社會事實同一，本院自當變更法條予
    以審理。
(二)按持信用卡刷卡消費時，在簽帳單上署名，除表示已收受特
    約商店所交付之交易標的物外，並為確認該筆消費之憑證，
    亦即，簽帳單性質上除與收據相同外，復為信用卡發卡公司
    執向簽帳人收款之憑證，而為特定法律上權利義務關係之表
    彰，自應屬刑法第210 條之私文書，合先敘明。是以核被告
    關於附表1 、2 所示共8 次刷卡消費所為，均係犯刑法第21
    6 條、第210 條之行使偽造私文書罪，以及刑法第339 條第
    1 項之詐欺取財罪；被告各以一刷卡消費之（法律上）行為
    ，同時觸犯行使偽造私文書及詐欺取財2 罪名，為想像競合
    犯，應各從一重依行使偽造私文書罪論處。被告在刷卡簽帳
    單上偽造「乙○○」署名之行為，係屬偽造私文書之部分行
    為，而其偽造後持以行使，偽造之低度行為亦為行使之高度
    行為所吸收，均不另論罪。
(三)被告就犯罪事實要旨欄（一）所示之1 罪，及就犯罪事實要
    旨欄（二）所示之8 次犯行，犯意各別，應予分論併罰。
(四)被告前經犯罪事實欄所示徒刑之宣告及執行完畢，有臺灣高
    等法院被告前案紀錄表1 份在卷可憑，其於該徒刑執行完畢
    後，5 年以內故意再犯本案有期徒刑以上之各罪，均應論以
    累犯，並加重其刑。
四、本院審酌被告因自身一時之貪念，侵入他人住處行竊，所為
    非僅嚴重侵害他人之居住安寧及財產權益，對於社會之安寧
    秩序，亦已構成重大威脅；又被告進而利用竊得之前開信用
    卡，藉行使偽造私文書之手段，遂其詐欺取財之犯行，且迄
    未賠償相關損害，均屬不該。惟念被告犯後尚知全然坦承犯
    行，並斟以被告之智識程度、生活狀況等一切情狀，爰分別
    量處如主文所示之刑。末被告就犯罪事實要旨欄（二）所示
    8 次犯行，犯罪罪名及犯罪態樣均係相同，且前後歷時不過
    5 日，則考量期待可能性及罪責相當原則，再參諸刑法第51
    條第5 款原係採限制加重原則，而非累加原則之意旨，就該
    8 罪與被告就犯罪事實要旨欄（一）所犯之竊盜罪，合併為
    被告定其應執行之刑為有期徒刑2 年4 月，以免過苛。
五、按行為人用以詐欺取財之偽造書類，既已交付予被害人收受
    ，則該物非屬行為人所有，除偽造書類上偽造之印文、署押
    ，應依刑法第219 條予以沒收外，依同法第38條第3 項之規
    定，即不得再對各該書類諭知沒收（最高法院著有43年臺上
    字第747 號判例意旨參照）。查被告於簽帳單商店存根聯上
    所偽造之「乙○○」署名，不問屬於犯人與否，均應依刑法
    第219 條之規定，各於關聯之罪項下，予以沒收。至各該簽
    帳單商店存根聯，被告已分別交付予信用卡特約商店服務人
    員收執，而非被告所有；另各該簽帳單顧客存根聯，均遭被
    告丟棄而已滅失，經被告於本院準備程序中陳述屬實，本院
    均無由（毋庸）為沒收之諭知，附此敘明。
據上論結，依刑事訴訟法第273 條之1 第1 項、第299 條第1 項
前段、第300 條、第310 條之2 、第454 條第1 項，刑法第321
條第1 項第2 款、第216 條、第21 0條、第339 條第1 項前段、
第55條、第47條第1 項、第219 條、第51條第5 款、第9 款，刑
法施行法第1 條之1 ，判決如主文。
本案經檢察官甲○○到庭執行職務。
中    華    民    國    98    年    6     月    10    日
                  刑事第十庭  法  官  莊珮吟
以上正本證明與原本無異。
如不服本判決應於收受本判決後10日內向本院提出上訴書狀，並
應敘述具體理由，如未敘述上訴理由者，應於上訴期間屆滿後20
日內補提理由書狀於本院（均須按他造當事人之人數附繕本）「
切勿逕送上級法院」。
中    華    民    國    98    年    6     月    10    日
                              書記官  黃勤涵
┌──────────────────────────────┐
│附表1 ：國泰世華銀行信用卡（卡號：0000000000000000號）      │
├──┬───────┬─────────────┬─────┤
│編號│時點（民國）  │特約商店名稱（住址）      │金額（新臺│
│    │              │                          │幣，下同）│
├──┼───────┼─────────────┼─────┤
│ 1. │98年3 月17日22│新潮MP3專賣店（高雄市三民 │   6,500元│
│    │時18分        │區○○○路12號）          │          │
├──┼───────┼─────────────┼─────┤
│ 2. │98年3 月18日15│欣亞電腦建國二店（高雄市三│  19,678元│
│    │時12分        │民區○○○路119號）       │          │
├──┼───────┼─────────────┼─────┤
│ 3. │98年3 月19日11│同上                      │  29,900元│
│    │時52分        │                          │          │
├──┼───────┼─────────────┼─────┤
│ 4. │98年3 月19日21│家福（股）公司愛河店（高雄│  25,983元│
│    │時35分        │市○○區○○路356號）     │          │
├──┼───────┼─────────────┼─────┤
│ 5. │98年3 月20日18│橡木桶洋酒建國分公司（高雄│  12,498元│
│    │時30分        │市苓雅區○○○路175號）   │          │
├──┼───────┼─────────────┼─────┤
│ 6. │98年3 月21日12│金緻品河東店（高雄市三民區│  27,510元│
│    │時25分        │河東路356號）             │          │
└──┴───────┴─────────────┴─────┘
┌──────────────────────────────┐
│附表2： 臺北富邦銀行信用卡（卡號：0000000000000000號）      │
├──┬───────┬─────────────┬─────┤
│編號│時點（民國）  │特約商店名稱（住址）      │金額（新臺│
│    │              │                          │幣，下同）│
├──┼───────┼─────────────┼─────┤
│ 1. │98年3 月20日15│橡木桶建國一路店（高雄市苓│  25,154元│
│    │時53分        │雅區○○○路175號）       │          │
├──┼───────┼─────────────┼─────┤
│ 2. │98年3 月20日16│同上                      │  28,964元│
│    │時08分        │                          │          │
└──┴───────┴─────────────┴─────┘
◎附錄本案所犯法條：
《刑法第321 條第1 項第2 款》
犯竊盜罪而有左列情形之一者，處6 月以上、5 年以下有期徒刑
：
二、毀越門扇、牆垣或其他安全設備而犯之者。
《刑法第216 條》
行使第210條至第215條之文書者，依偽造、變造文書或登載不實
事項或使登載不實事項之規定處斷。
《刑法第210 條》
偽造、變造私文書，足以生損害於公眾或他人者，處5年以下有
《刑法第339 條第1 項》
意圖為自己或第三人不法之所有，以詐術使人將本人或第三人之
物交付者，處5 年以下有期徒刑、拘役或科或併科1000元以下罰
金。
《刑法施行法第1 條之1 》
中華民國94年1 月7 日刑法修正施行後，刑法分則編所定罰金之
貨幣單位為新臺幣。
94年1 月7 日刑法修正時，刑法分則編未修正之條文定有罰金者
，自94年1 月7 日刑法修正施行後，就其所定數額提高為30倍。
但72年6 月26日至94年1 月7 日新增或修正之條文，就其所定數
額提高為3 倍。


司法院資訊處製作；財團法人民間司法改革基金會備份。
